# CASIANO CONTRERAS JESSICA ALEJANDRA

C.C: 1023969089 Kra 7 este #48 a 28 sur Tel: 3016466725

Email: jessicalejandracc@hotmail.com



En proceso de formación profesional en Ingeniería de Procesos, con experiencia en todo lo relacionado en el área de ventas, atención al cliente vía telefónica y presencial, manejo de inventarios, abastamiento de mercancía, manejo de proveedores, relación de novedades de nómina, recepción y custodia de documentos, manejo de bases de datos Excel referente a pacientes de diferentes EPS.

Me caracteriza la creatividad y capacidad en la toma de decisiones para dar cumplimiento a los objetivos planteados, trabajo en equipo manteniendo el buen ambiente laboral.

# FORMACION ACADEMICA

### **EDUCACION BASE MEDIA**

COLEGIO LORENZO DE ALCANTUZ Bachiller Académico 2014

# **DIGITACIÓN DE TEXTOS**

SENA MODALIDAD VIRTUAL CERTIFICADO

# ORGANIZACIÓN DOCUMENTAL EN EL ENTORNO LABORAL

SENA MODALIDAD VIRTUAL CERTIFICADO

# ADMINISTRACION DOCUMENTAL EN EL ENTORNO LABORAL

SENA MODALIDAD VIRTUAL CERTIFICADO

#### EXPERIENCIA LABORAL -

#### LABORATORIOS BAYER S.A

**Practicante: Order To Cash/Commercial Agrement** 

Teléfono: 4472735 - 4142277 Septiembre 2020 - Marzo 2021

#### **FUNCIONES:**

Manejo de SAP, módulo P4S acceso a modificación y creación de documentos (Sales Order), creación de facturas manuales, liberación de orden de compra, manejo de Winshuttle, revisión de bases de datos, descarga y envío de notas manuales (PDF).

#### **OXI50 SAS**

# Recepcionista – Call center

Teléfono: 7443511

Abril 2018 - Octubre 2019

#### **FUNCIONES:**

Atención al cliente telefónica y presencial, manejo de Office, recepción y custodia de documentos, manejo y creación de bases de datos, archivo

### **CYM INGENIEROS SAS**

# **Asistente Administrativo**

Teléfono: 3017865486 Abril 2017 - Febrero 2018

### **FUNCIONES:**

Gestión del correo general de la oficina (entrada y salida de correspondencia), Manejo de Archivo.

Gestión regular del correo electrónico

Coordinación de la Agenda General de la oficina: reuniones, citas.

Solicitar cotizaciones a los proveedores de acuerdo a requerimientos de los Provectos

Elaborar la orden de pedido.

Elaboración de cartas y certificados, impresión, distribución y archivo de documentos, elaboración de Actas de reuniones y/o OTROS

Llevará a cabo todas aquellas otras tareas que puedan ser requeridas de manera razonable y que tengan como fin asegurar el correcto funcionamiento del trabajo.

# **MARFIL CAR ACCESORIES**

# Auxiliar de almacén, ventas y caja

Teléfono: 3125037676 Abril 2015- Marzo 2017

# **FUNCIONES:**

Ventas, atención al cliente, relación de inventarios, manejo de informes de inventarios de mercancía, Control y manejo de Proveedores, consolidación bases de datos Ventas, control y seguimiento de órdenes de compra, manejo herramienta office. Manejo de Novedades de Nomina.

#### -REFERENCIAS PERSONALES ----

# **Erika Paola Lizarazo Gonzales**

Tel: 3112975171

Consultora pensional Porvenir

# Ricardo Alonso Olarte Gamboa

Policía Nacional Tel: 3204933927